# 集团内转让股权

提问人：sisiminglei 时间：2021-07-29 09:33:07
陈版 您好 请教您个问题 公司A正在准备进行IPO，下属有两家全资子公司B、C，B下面有一家全资子公司D，按照下属公司业务情况调整了股权结构，A将B公司按照初始投资额作为股权转让价格转让给了C，之后B又按照对D公司的初始投资额转让给了C，转让后A直接控制C，C直接控制B和D 问题 1 ：在集团内部转让股权时，被转让公司基本是成立3-4年左右，初始费用和研发投入多，基本处于亏损状态，未分配利润是负数，负几百万，由于母公司报表要单独披露，母公司在内部转让股权时，是否需要进行评估，以使母公司单体报表公允？问题 2 ：下属子公司、孙公司之间股权转让，是否可以按照初始投资额进行转让？问题 3 ：在做合并时，由于是集团内部股权转让，是可以将上述股权转让后的股权结构视同一直是这样的情况，进行合并抵消，并不影响合并结果，是吗？辛苦陈版帮忙确认下。

回答人：chenyiwei
1 、 2 、由于该重组交易发生在母公司和全资子公司之间，一般可以不做评估，按账面净资产或原始投资成本作价成交，也是允许的。
3 、可以，这样并不影响A的最终合并结果。